最高法院民事裁定                                八十七年度台抗字第二二一號
    再抗告人  陳來發
右再抗告人因與相對人游景沛間聲請確定執行費用額事件，對於中華民國八十七年三
月十六日台灣高等法院裁定（八十七年度抗字第四六二號），提起再抗告，本院裁定
如左：
    主  文
再抗告駁回。
再抗告程序費用由再抗告人負擔。
    理  由
本件原法院以：按債權人因強制執行而支出之費用，得求償於債務人者，得準用民事
訴訟法第九十一條之規定，向執行法院聲請確定其數額，強制執行法第二十九條定有
明文。本件債權人即相對人與債務人即再抗告人間分割共有物強制執行事件〔台灣台
北地方法院（下稱台北地院）八十二年民執玄字二七三號〕，經台北地院於民國八十
二年六月二日執行完畢，依同法第二十八條第一項規定，必要之強制執行費用應由再
抗告人負擔。查本件執行費用，其中如計算書編號一至七項，金額共新台幣（下同）
一萬六千三百七十元部分，已據相對人提出收據為證，再抗告人亦未爭執，應予認列
。編號八旅費部分，相對人主張支付協助辦理強制執行事件旅費六千八百元。依執行
卷內之收據記載，固僅有警員及女警共十三人簽名（每人四百元），惟依執行筆錄記
載，到場者尚有地政事務所人員一名及電力公司人員三名。證人即當日到場之原台北
市古亭地政事務所人員康纘基證稱：當日伊與同仁余兆明、林金井三人到場，每人領
得四百元。依證人即執行書記官曹修身所稱，電力公司所派三人亦已支領是項費用。
則相對人以十七人列計本件旅費為六千八百元，應屬有據。編號九土地建物分割、合
併規費二千元部分，依相對人提出之台北市地政規費收據記載，其繳款日雖在執行後
之八十二年六月七日，其項目記載「土地建物分割、合併規費」，惟據證人康纘基證
稱，該費用係當日測量規費，為事後通知補繳。足見是項費用亦屬本件執行費用。編
號十拆除工程費四萬七千二百五十元部分，依執行筆錄記載及證人曹修身所述，當日
除架設鐵架、砌牆分割外，並實施招牌及部分鋼筋混凝土之拆除。又依當日執行內容
及現場設備觀之，確有使用發電機啟動機械之必要。相對人提出之估價單，其所載項
目與實際執行內容，應屬相符。且台北地院於執行前通知相對人應於是日僱妥搬運工
人十人、搬運工具，並提早聯絡專業工人，有通知乙紙可證，證人曹修身並證實當日
有很多工人施工，參酌執行內容及所僱工人數額，認該估價單所列單價尚屬相當。綜
上，本件應由再抗告人負擔之執行費用合計為七萬二千四百二十元。台北地院以三萬
一千七百十元計列，尚有未洽。因而將該裁定廢棄，改裁定如上開金額。經核於法洵
無違誤。再抗告論旨仍執陳詞，指摘原裁定不當，求予廢棄，為無理由。
據上論結，本件再抗告為無理由，依強制執行法第三十條之一、民事訴訟法第四百九
十二條第一項、第九十五條、第七十八條，裁定如主文。
中      華      民      國    八十七    年      五      月      七      日
                              最高法院民事第六庭
                                  審判長法官  蕭  亨  國
                                        法官  吳  正  一
                                        法官  楊  隆  順
                                        法官  陳  淑  敏
                                        法官  黃  義  豐
      右正本證明與原本無異
                                              書  記  官
中      華      民      國    八十七    年      五      月     十九     日
